臺灣嘉義地方法院刑事判決　　　　　　 96年度簡上字第228號
上　訴　人
即　被　告　甲○○
　　　　　　　　　　　巷28之.
　　　　　　丙○○
　　　　　　　　　　　號
上列上訴人即被告因妨害自由案件，不服本院九十六年度朴簡字
第一三０號中華民國九十六年四月二十四日第一審刑事簡易判決
（臺灣嘉義地方法院檢察署九十六年度調偵字第二四號），提起
上訴，本院管轄之第二審合議庭判決如下：
    主  文
原判決關於被告丙○○部份撤銷。
丙○○共同犯剝奪他人行動自由未遂罪，處有期徒刑參月，如易
科罰金，以銀元參佰元折算壹日，減為有期徒刑壹月又拾伍日，
如易科罰金，以銀元參佰元折算壹日；緩刑貳年。扣案手銬貳只
，均沒收。
其餘上訴駁回。
    事  實
一、緣王瑞麟（業經本院判處有期徒刑三月，如易科罰金以銀元
    三百元折算一日，緩刑二年確定）因其國中同學乙○○於民
    國九十四年十二月間向其借用車輛後發生車損，乙○○原承
    諾賠償王瑞麟車損新臺幣（下同）七十萬元，然乙○○嗣後
    均避不見面，王瑞麟因而心生不滿，亟欲尋找乙○○出面理
    賠。王瑞麟竟夥同甲○○、丙○○、林昆億（業經本院判處
    有期徒刑三月，如易科罰金以銀元三百元折算一日，緩刑二
    年確定）等人攜帶手銬二只，共同基於以非法方法剝奪人行
    動自由之犯意聯絡，於九十五年四月二十一日凌晨，先由王
    瑞麟撥打電話向乙○○之友人盧宏忞詢問乙○○所在，得知
    乙○○當時正在嘉義縣大埔鄉和平村九號之五「盧董練歌場
    」內飲酒，四人遂一同乘車前往「盧董練歌場」，於九十五
    年四月二十一日凌晨一時許在「盧董練歌場」前，適見乙○○與其友人李承旻、盧宏忞步出店外，王瑞麟、甲○○、丙○○、林昆億等人乃上前持渠等所攜帶之手銬欲將乙○○銬
    住並強行押走以剝奪乙○○之行動自由，然因李承旻、盧宏
    忞見狀及時上前阻止王瑞麟等人始未能得手。雙方因此發生
    互毆，衝突間李承旻及盧宏忞均遭手銬毆擊頭部，李承旻因
    而受有頭部外傷、頭皮裂傷（傷口三公分乘零點五公分及二
    點五公分乘零點五公分）、軀幹多處抓傷之傷害；盧宏忞則
    受有前額撕裂傷之傷害。而王瑞麟亦於衝突間受有臉、頭皮
    及頸之挫傷、右胸壁挫傷、雙肘挫傷之傷害；丙○○則受有
    臉、頭皮及頸之挫傷、肘、前臂及腕磨損或擦傷、右手拇指
    切傷感染、臗、大腿、小腿及踝磨損或擦傷之傷害（上開傷
    害部份，另案業由原審為不受理判決確定）。嗣經乙○○訴
    警查辦，始查知上情。
二、案經乙○○訴由嘉義縣警察局中埔分局報請臺灣嘉義地方法
    院檢察署檢察官偵查起訴。
    理  由
壹、被告甲○○部份：
  一、按上訴期間為十日，自送達判決後起算；原審法院認為上
      訴不合法律上之程式或法律上不應准許或其上訴權已經喪
      失者，應以裁定駁回之，刑事訴訟法第三百四十九條前段
      、第三百六十二條前段分別定有明文。故上訴人若逾十日
      之上訴期間而提起上訴，其上訴權已經喪失，原審法院自
      應以裁定駁回之。又第二審法院認為上訴有第三百六十二
      條前段之情形者，應以判決駁回之，同法第三百六十七條
      前段亦定有明文，是原審法院若未將逾上訴期間之上訴以
      裁定駁回，第二審法院仍須以判決駁回之。而對於簡易判
      決之上訴，依刑事訴訟法第四百五十五條之一第三項規定
      ，準用前揭上訴逾期而駁回之規定，故對於簡易判決倘逾
      期提起上訴，若原審法院未以裁定駁回，第二審之地方法
      院合議庭亦應逕以判決駁回之。
  二、查本院朴子簡易庭於九十六年四月二十四日以九十六年度
      朴簡字第一三０號所為之第一審判決，經本院朴子簡易庭
      於九十六年五月四日寄存送達該判決書於上訴人即被告甲○○之戶籍地等情，有本院送達證書及被告甲○○個人基
      本資料查詢結果各乙份附卷可稽，是應自九十六年五月十
      四日之翌日即九十六年五月十五日起算其上訴期間，故上
      訴期間屆滿日為九十六年五月二十四日。而上訴人甲○○
      之戶籍地係在嘉義縣太保市，是其向本院所為訴訟行為，
      應加計在途期間二日，故其至遲應於九十六年五月二十八
      日前提起本件上訴始為合法，然上訴人甲○○竟遲至九十
      六年六月六日始具狀提起上訴，此觀上訴人甲○○所提刑
      事上訴狀所蓋本院收狀章戳即明，顯見上訴人甲○○已逾
      上訴期間，是其上訴即屬違背法律上之程式，且無從補正
      ，揆諸上開規定，其上訴自應予以駁回。
貳、被告丙○○部份：
  一、按被告以外之人於審判外之陳述，經當事人於審判程序同
      意作為證據，法院審酌該言詞陳述或書面陳述作成時之情
      況，認為適當者，亦得為證據。當事人、代理人或辯護人
      於法院調查證據時，知有第一百五十九條第一項不得為證
      據之情形，而未於言詞辯論終結前聲明異議，視為有前項
      之同意，刑事訴訟法第一百五十九條之五定有明文。查本
      件認定事實所引用之證人劉美利、洪英村、洪張彩蘋、乙○○、盧宏忞、李承旻、王瑞麟、林昆億、甲○○於警詢
      時、偵查中之證詞、證人趙色梅偵查中之證詞、財團法人
      天主教聖馬爾定醫院診斷證明書（李承旻）、財團法人嘉
      義基督教醫院診斷證明書（盧宏忞）、衛生署嘉義醫院診
      斷證明書二紙（丙○○、王瑞麟）、門號0000000000號行
      動電話通聯紀錄及使用人資料、嘉義縣警察局中埔分局扣
      押物品目錄表、王瑞麟口卡片、丙○○口卡片、林昆億口
      卡片、甲○○口卡片、車籍作業系統、撤回告訴狀等證據
      方法，被告丙○○於本院行準備程序時表示同意調查，且
      經本院於審理逐一提示予被告丙○○表示意見，被告丙○○未於言詞辯論結前聲明異議。本院審酌採納上開傳聞證
      據，無礙被告丙○○於程序上之彈劾詰問權利，而認上開
      傳聞證據合於刑事訴訟法第一百五十九條之一第二項及同
      法第一百五十九條之五等規定，因而具證據能力，合先敘
      明。
  二、訊據被告丙○○固不否認於上揭時、地，確與被害人乙○○等人發生衝突之事實，惟矢口否認有何以非法方法剝奪
      人行動自由之犯行，辯稱：伊當晚是要與同案被告王瑞麟
      前往嘉義縣大埔鄉遊玩，因為同案被告王瑞麟所駕駛車輛
      輪胎損壞而乘坐修車廠貨車前往「盧董練歌場」，渠等抵
      達該處後便遭被害人乙○○等人毆打，渠等並未攜帶手銬
      要強押被害人乙○○云云。惟查：
    (一)被害人乙○○於九十四年十二月間向證人王瑞麟借用車輛
      後發生車損，二人間就車損賠償問題始終未能解決而衍生
      糾紛等情，業據證人即被害人乙○○於警詢時證述明確（
      見警卷第 4頁），核與證人即同案被告王瑞麟於警詢時證
      述情節相符（見警卷第36頁），足認同案被告王瑞麟確有
      鳩眾尋找被害人乙○○出面處理債務之動機無訛。
    (二)被告丙○○與同案被告王瑞麟、甲○○及林昆億等人於九
      十五年四月二十一日凌晨，一同乘車前往「盧董練歌場」
      等情，業據被告丙○○迭於警詢時、偵查中及本院審理時
      均供承不諱，亦與證人即同案被告王瑞麟、甲○○及林昆
      億所述相符。而九十五年四月二十一日凌晨，同案被告王
      瑞麟事先曾撥打電話向被害人乙○○之友人盧宏忞詢問被
      害人乙○○所在，得知被害人乙○○當時正在嘉義縣大埔
      鄉和平村九號之五「盧董練歌場」內飲酒，約三分鐘後同
      案被告王瑞麟即率同被告丙○○、同案被告甲○○、林昆
      億等人出現在「盧董練歌場」前等情，則據證人盧宏忞於
      警詢時證述明確（見警卷第11頁），亦與證人乙○○警詢
      時證述情節（見警卷第 4頁）吻合，故堪認同案被告王瑞
      麟於案發當日凌晨邀集被告丙○○、同案被告甲○○及林
      昆億等人前往嘉義縣大埔鄉，目的即在尋找被害人乙○○
      無誤。
    (三)而案發當日凌晨一時許在「盧董練歌場」前，被害人乙○○與其友人李承旻、盧宏忞步出店外時，被告丙○○、同
      案被告王瑞麟、甲○○、林昆億等人上前持渠等所攜帶之
      手銬欲將被害人乙○○銬住並強行押走等情，業據證人乙○○於警詢時、偵查中及原審調查時均證述綦詳，核與證
      人李承旻、盧宏忞於警詢時、偵查中之證述情節互核一致
      ，並有手銬二只扣案可佐，足徵渠等上開證詞並非毫無所
      據，應非子虛。且證人乙○○就當時情形於警詢時證稱：
      「對方之林昆億、丙○○拿出手銬要押走我，李承旻當時
      酒醉，就徒手將手銬撥開，持手銬之人（不知哪一位）就
      拿手銬毆打李承旻的頭部成傷流血，李承旻就還手抵抗，
      盧宏忞向前勸架即被持手銬之人用手銬毆傷他的頭部‧‧
      ‧」（見警卷第 4頁）等語，核與盧宏忞於警詢時證稱：
      「我及乙○○與李承旻走出店外，林昆億、丙○○、甲○○其中有二人拿出手銬（無法確定是何人攜帶手銬）要押
      走乙○○，李承旻當時酒醉，就徒手將手銬撥開，持手銬
      之人就拿該手銬毆打李承旻的頭部成傷流血，李承旻就還
      手抵抗，我上前勸架即被持手銬之人用手銬毆傷我的頭部
      ‧‧‧」（見警卷第11頁）等詞，及證人李承旻於警詢時
      證稱：「我及乙○○與盧宏忞走出店外，林昆億、丙○○
      、甲○○其中有二人拿出手銬（無法確定是何人攜帶手銬
      ）要押走乙○○，我就將手銬撥開，持手銬之人就拿該手
      銬毆打我的頭部成傷流血，我就還手抵抗‧‧‧」（見警
      卷第21頁）等語俱屬相符；再參以證人即「盧董練歌場」
      老闆娘趙梅色於偵查中亦具結證稱：伊當日看到著黑衣服
      的人拿東西打李承旻等人（見調偵卷第42頁）等語，而被
      告丙○○於本院審理時自承其與同案被告林昆億於案發當
      日均係穿著黑色衣服，且伊當日有毆打證人盧宏忞及李承
      旻（見本院卷第50頁）等情不諱，益證上開證人之證詞均
      非憑空杜撰。此外，證人李承旻於當日確受有頭部外傷、
      頭皮裂傷（傷口三公分乘零點五公分及二點五公分乘零點
      五公分）、軀幹多處抓傷之傷害；以及證人盧宏忞確受有
      前額撕裂傷之傷害等情，亦有財團法人天主教聖馬爾定醫
      院診斷證明書（李承旻；見警卷第66頁）、財團法人嘉義
      基督教醫院診斷證明書（盧宏忞；見警卷第68頁）各乙份
      在卷可佐，是由證人李承旻及盧宏忞均受有頭部撕裂傷以
      觀，適足以佐證渠等陳稱當時曾遭對方持手銬毆擊頭部等
      詞並無誇大渲染之處，確與事實相符，自堪採憑。是被告
      丙○○與同案被告王瑞麟、甲○○、林昆億等人於案發當
      時在「盧董練歌場」前持渠等所攜帶之手銬欲將被害人乙○○銬住並強行押走，然因證人李承旻、盧宏忞見狀及時
      上前阻止引發互毆始未能得手之事實，即堪認定。
    (四)按意思之聯絡並不限於事前有所謀議，即僅於行為當時有
      共同犯意之聯絡者，亦屬之，且其表示之方法，亦不以明
      示通謀為必要，即相互間有默示之合致，亦無不可。而共
      同實施犯罪行為之人，在合同意思範圍以內，各自分擔犯
      罪行為之一部，相互利用他人之行為，以達其犯罪之目的
      者，即應對於全部所發生之結果，共同負責，最高法院七
      十三年臺上字第二三六四號、二十八年上字第三一一０號
      判例可資參照。被告丙○○既供承案發當日與同案被告王
      瑞麟一同前往案發處所，並與被害人乙○○、證人李承旻
      、盧宏忞等人發生肢體衝突；此外，證人劉美利於偵查中
      更具結證稱：被告丙○○案發當時拿出手銬要銬住被害人
      乙○○（見調偵卷第21頁）等語明確，核與證人即同案被
      告林昆億於原審準備程序時供稱：應該是丙○○拿手銬的
      （見原審卷第59頁）等詞相符，顯見被告丙○○案發當日
      不但全程在場參與，更係負責持用手銬者。是由被告丙○○案發當時之客觀舉止及渠等所持用手銬之拘束人身功能
      以觀，其顯係與同案被告王瑞麟、甲○○及林昆億出於共
      同剝奪他人行動自由之犯意聯絡，欲以上開方式以剝奪被
      害人之行動自由甚明，揆諸上開說明，自應對於全部發生
      之結果，共同負責無誤。
    (五)至被告丙○○固辯稱：伊當晚是要與同案被告王瑞麟前往
      嘉義縣大埔鄉遊玩，因為同案被告王瑞麟所駕駛之車輛輪
      胎損壞而改乘坐修車廠貨車前往「盧董練歌場」云云，然
      對照同案被告甲○○於本院審理時供稱：案發當晚渠等係
      由嘉義市○○路友人所經營之檳榔攤出發前往「盧董練歌
      場」（見本院卷第46頁）等語，足見渠等係在嘉義市集結
      後始一同前往，而嘉義縣大埔鄉係位在嘉義縣東南側之山
      區，距離嘉義市區車程甚遠、山路不但路況蜿蜒，且夜間
      人煙罕至等情，此為嘉義縣市居民眾所周知之事實，若非
      具有特殊目的，深夜時分鮮有人願專程駕車前往該處，是
      被告丙○○聲稱其當日凌晨係專程由嘉義市出發隨同案被
      告王瑞麟於深夜前往該處遊玩云云，已顯悖於常情，自難
      遽信。況同案被告王瑞麟於前往「盧董練歌場」前，曾事
      先撥打電話予證人盧宏忞詢問被害人乙○○所在，得知被
      害人乙○○當時正在嘉義縣大埔鄉和平村九號之五「盧董
      練歌場」內飲酒，旋即夥同被告丙○○、同案被告甲○○
      、林昆億一同乘車前往「盧董練歌場」等情，業如上述，
      足見渠等前往該處之目的並非遊玩至明，是被告丙○○上
      開辯詞，顯係臨訟卸責之詞，並不足信。至被告丙○○另
      辯稱：渠等抵達該處後便遭被害人乙○○等人毆打，渠等
      並未攜帶手銬要強押被害人乙○○云云。惟被告丙○○與
      同案被告王瑞麟、甲○○、林昆億等人於案發當時在「盧
      董練歌場」前持渠等所攜帶之手銬欲將被害人乙○○銬住
      並強行押走，然因證人李承旻、盧宏忞見狀及時上前阻止
      始未能得手等情，業如上述，且被告丙○○自稱其與證人
      乙○○、盧宏忞及李承旻素不相識，是若被告丙○○等人
      對於被害人乙○○等人並無任何挑釁強押舉止，衡情被害
      人乙○○、證人李承旻、盧宏忞等人豈會無端見到被告丙○○等人即出手毆打？故被告丙○○上開辯詞，更顯與常
      情相違，亦不足採憑。
    (六)綜上以觀，本件事證明確，被告丙○○所辯，洵屬卸責之
      詞，並不足採，其上開犯行至堪認定，應依法論科。
  三、按刑法第三百零二條第一項及第三百零四條第一項之罪，
      其所保護之法益均為被害人之自由，而私行拘禁，及不外
      以強暴、脅迫為手段，其罪質本屬相同，惟第三百零二條
      第一項之法定刑，既較第三百零四條第一項為重，則以私
      行拘禁之方法妨害人自由，縱其目的在使人行無義務之事
      ，或妨害人行使權利，仍應逕依第三百零二條第一項論罪
      ，並無適用第三百零四條第一項之餘地，最高法院二十九
      年上字第三七五七號可資參照。查被告丙○○與同案共犯
      王瑞麟等人欲以上開方法剝奪被害人之行動自由，其目的
      無非在於迫使被害人與渠等同行，揆諸上開說明，自應逕
      依刑法第三百零二條論罪；而渠等雖已著手剝奪他人行動
      自由行為之實行，惟因證人盧宏忞及李承旻上前阻止而未
      能得手，故核其所為，係犯刑法第三百零二條第三項、第
      一項之以非法方法剝奪人行動自由未遂罪，並依刑法第二
      十五條第二項之規定減輕其刑。
  四、按行為後法律修正，致行為時與裁判時之法律規定不同，
      而有刑法第二條第一項行為後法律變更之情形者，應比較
      新舊法，依「從舊從輕」之法則，適用最有利於行為人之
      法律；又所稱「法律變更」應係指刑罰法律變更，即犯罪
      構成要件或處罰之內容變更，或「罪」「刑」雖未變更，
      但因法條修正結果，使刑罰之實質內容發生變動而輕重之
      別者而言。查：
    (一)被告丙○○行為後刑法第二十八條已有修正，針對「正犯
      」意義，修正後重新定義為共同「實行」犯罪，而修正前
      同條定義，則為共同「實施」犯罪。修正前後，就正犯定
      義，依刑法修正立法理由，修正前所指「實施」概念，涵
      蓋「陰謀、預備、著手、實行。修正後正犯定義，則僅限
      於「實行」而已。而本件被告丙○○與同案被告王瑞麟、
      甲○○、林昆億間就上揭犯行，具有犯意聯絡及行為分擔
      ，且均已達「實行」之階段，是無論依修正前後之刑法第
      二十八條均構成共同正犯，應不生新舊法比較之問題，而
      無刑法第二條第一項之適用，故應依修正後刑法第二十八
      條，論以共同正犯。
    (二)被告丙○○行為後，九十五年六月十四日修正公布，同年
      七月一日施行之刑法施行法第一條之一增訂「中華民國九
      十四年一月七日刑法修正施行後，刑法分則編所定罰金之
      貨幣單位為新臺幣。九十四年一月七日刑法修正時，刑法
      分則編未修正之條文定有罰金者，自九十四年一月七日刑
      法修正施行後，就其所定數額提高為三十倍。但七十二年
      六月二十六日至九十四年一月七日新增或修正之條文，就
      其所定數額提高為三倍」等內容。而被告所犯之刑法第三
      百零二條第一項自七十二年六月二十六日（即罰金罰鍰提
      高標準條例修正公布日）迄今未修正，其罰金之法定刑為
      「三百元以下罰金」（貨幣單位為「銀元」），再依罰金
      罰鍰提高標準條例第一條前段規定罰金刑提高十倍為「銀
      元三千元以下罰金」，依現行法規所定貨幣單位折算新臺
      幣條例規定折算為「新臺幣九千元以下罰金」；又於刑法
      施行法第一條之一施行日（即九十五年七月一日）後，刑
      法所定罰金之貨幣單位改為「新臺幣」，就其所定數額高
      三十倍，亦為「新臺幣九千元」，是刑法施行法第一條之
      一施行後，罰金刑貨幣單位雖有「新臺幣」之更異，惟適
      用結果之罰金額度則無二致，就罰金法定刑提高之「刑罰
      權規範內容」並未變更，尚無刑法第二條第一項新舊法比
      較適用之問題，自應適用現行有效之法律。
    (三)刑法第三十三條第五款於被告行為後修正施行，修正前刑
      法第三十三條第五款規定「罰金：一元以上」，而修正後
      該款則規定「罰金：新臺幣一千元以上，以百元計算之」
      ，致刑法法定本刑中列有罰金刑者，其罰金刑部分刑度有
      加重之情形，應依新刑法第二條第一項前段之規定，適用
      行為時法（最高法院九十五年第八次刑事庭決議參照）。
    (四)被告丙○○行為後，刑法「罰金刑加減」規定，將舊法「
      僅加減其最高度」規定（刑法第六十八條），改為「最高
      度及最低度同加減之」（刑法第六十七條），罰金法定刑
      之加減範圍變更，屬刑罰權科刑規範變更，自有新舊法比
      較必要，經比較結果，於有加重事由時，舊法最低度刑未
      同加，對被告較為有利，應適用行為時法。
    (五)被告犯罪時之刑法第四十一條第一項前段規定：「犯最重
      本刑為五年以下有期徒刑以下之刑之罪，而受六個月以下
      有期徒刑或拘役之宣告，因身體、教育、職業、家庭之關
      係或其他正當事由，執行顯有困難者，得以一元以上三元
      以下折算一日，易科罰金。」又被告犯罪時之易科罰金折
      算標準，修正前罰金罰鍰提高標準條例第二條前段（現已
      刪除）規定，就其原定數額提高為一百倍折算一日，則本
      件被告行為時之易科罰金折算標準，應以銀元三百元折算
      一日，經折算為新臺幣後，應以新臺幣九百元折算為一日
      。惟九十四年二月二日修正公布並於九十五年七月一日施
      行之刑法第四十一條第一項前段則規定：「犯最重本刑為
      五年以下有期徒刑以下之刑之罪，而受六個月以下有期徒
      刑或拘役之宣告者，得以新臺幣一千元、二千元或三千元
      折算一日，易科罰金。」比較修正前後之易科罰金折算標
      準，以九十五年七月一日修正公布施行前之規定，較有利
      於被告，則依修正後刑法第二條第一項前段，適用行為時
      之法律即修正前刑法第四十一條第一項前段及廢止前罰金
      罰鍰提高標準條例第二條規定，定其折算標準。
    (六)經綜合罪刑比較結果，衡量最低度罰金刑雖仍得同減（以
      新法有利）、最低度法定罰金刑之規定、罰金刑加重時之
      結果（以舊法有利），以適用舊法最有利於被告，基於一
      體適用法律之法則（最高法院九十五年第八次刑事庭會議
      決議、九十年台非字第八三號判決意旨參照），自應一體
      適用修正前刑法第三十三條第五款、第六十七條。至「易
      科罰金之折算標準，新法施行後，應依新法第二條第一項
      之規定，適用最有利於行為人之法律」，此觀最高法院九
      十五年第八次刑事庭會議決議甚明，是「易刑處分」部分
      自不生一體適用之問題，而得與本刑分別適用新舊法（臺
      灣高等法院暨所屬法院九十五年法律座談會刑事類提案第
      三號、最高法院九十五年臺上字第五一二五號判決參照）
      ，附此敘明。
  五、原審基此因認被告丙○○罪證明確，援引刑事訴訟法第四
      百四十九條第二項、第四百五十四條第二項，刑法第二條
      第一項前段、第二十八條、第三百零二條第三項、第一項
      、第四十一條第一項前段（修正前）、第七十四條第一項
      第一款、第三十八條第一項第二款，刑法施行法第一條之
      一第一項、第二項前段，罰金罰鍰提高標準條例第二條（
      修正前），現行法規所定貨幣單位折算新臺幣條例第二條
      ，逕以簡易判決判處被告丙○○有期徒刑三月，並諭知易
      科罰金之折算標準並宣告緩刑二年，固非無見。惟查，原
      審判決後，中華民國九十六年罪犯減刑條例業於九十六年
      七月十六日公布施行，原審未及審酌，即有未洽。而被告
      丙○○上訴意旨猶執前詞否認犯罪，指摘原判決不當，雖
      無理由，然原審判決既有上開可議，即應由本院予以撤銷
      改判。爰審酌被告丙○○尚無前科之素行，國中畢業之智
      識程度，並衡酌其於深夜夥同共犯前往尋隙而欲持手銬剝
      奪他人行動自由之犯罪手段，且其犯罪後仍矢口否認犯行
      ，飾詞卸責，其態度更難認良好，然念及被害人於原審調
      查時已表明不再追究之意等一切情狀，量處如主文第二項
      所示之刑，並諭知易科罰金之折算標準，以資懲儆。而被
      告丙○○上揭犯行係在九十六年四月二十四日以前所為，
      復無不得減刑之例外情形，合於減刑條件，爰併諭知減得
      之刑及易科罰金之折算標準。
  六、按緩刑係於論罪科刑時為促使行為人將來改過遷善，避免
      再犯所設，乃在評價行為人「裁判時」反社會性，具有防
      衛社會功能而與保安處分具有類似效果，與行為之評價應
      考量行為當時及裁判時之法律秩序有所不同，應以裁判時
      法律決定緩刑宣告與否。因此，犯罪在新法施行前，新法
      施行後，緩刑之宣告，應適用新法第七十四條之規定（最
      高法院九十五年第八次刑事庭決議參照）。查被告被告上
      開行為固在九十五年七月一日刑法第七十四條修正施行前
      ，揆諸上開說明，仍應依修正後刑法第七十四條決定本件
      被告緩刑宣告與否。查被告未曾因故意犯罪受有期徒刑以
      上刑之宣告，此有其臺灣高等法院被告全國前案紀錄表乙
      份可參，其因一時失慮致罹刑章，經此偵審之教訓及罪刑
      之宣告，應足促其警惕而無再犯之慮，且被告丙○○業與
      被害人乙○○就上開糾紛達成民事調解，此有本院調解書
      筆錄影本乙份（見原審卷第48頁）附卷足佐，為勵自新，
      本院認所處之刑以暫不執行為當，爰併宣告緩刑二年，以
      觀後效。
  七、至扣案手銬二只，為同案共犯王瑞麟所有且係供本件犯罪
      所用之物，業據證人劉美利於警詢時及偵查中均證述明確
      ，均依刑法第三十八條第一項第二款宣告沒收。
據上論斷，依刑事訴訟法第四百五十五條之一第一項、第三項、
、第三百六十七條前段、第三百六十九條第一項前段、第三百六
十四條、第二百九十九條第一項前段，刑法第二條第一項前段、
第二十八條、第三百零二條第三項、第一項、第二十五條第二項
、第四十一條第一項前段（修正前）、第七十四條第一項第一款
、第三十八條第一項第二款，刑法施行法第一條之一第一項、第
二項前段，罰金罰鍰提高標準條例第二條（廢止前），中華民國
九十六年罪犯減刑條例第二條第一項第三款、第七條、第九條，
判決如主文。
本案經檢察官陳則銘到庭執行職務。
中　　華　　民　　國　　96　　年　　11　　月　　15　　日
                  刑事第一庭  審判長  法  官  許進國
                                      法  官  黃琴媛
                                      法  官  曾宏揚
上列正本證明與原本無異。
本件不得上訴。
中　　華　　民　　國　　96　　年　　11　　月　　15　　日
                                      書記官  陳慶昀
中華民國刑法第302條
（剝奪他人行動自由罪）
私行拘禁或以其他非法方法，剝奪人之行動自由者，處 5 年以下
有期徒刑、拘役或 3 百元以下罰金。
因而致人於死者，處無期徒刑或 7 年以上有期徒刑，致重傷者，
處 3 年以上 10 年以下有期徒刑。
第 1 項之未遂犯罰之。
